臺灣高等法院臺中分院刑事裁定　
111年度聲字第630號
聲  請  人  臺灣高等檢察署臺中檢察分署檢察官     
受  刑  人  張金樹
上列聲請人因受刑人數罪併罰有二裁判以上，聲請定其應執行之
刑（聲請案號：111年度執聲字第236號），本院裁定如下：
    主    文
張金樹因犯如附表所示各罪所處之刑，應執行有期徒刑玖年。
    理    由
一、聲請意旨略以：受刑人張金樹（下稱受刑人）因犯如附表所
    示之各罪，經本院先後判處如附表所示之罪刑，均經分別確
    定在案，上開數罪有刑法第50條第1項但書所列之情形，惟
    受刑人已請求應依刑法第53條、第51條第5款、第50條第2項
    規定定應執行刑，爰聲請定其應執行之刑等語。
二、按刑法第50條規定「裁判確定前犯數罪者，併合處罰之。但
    有下列情形之一者，不在此限：得易科罰金之罪與不得易
    科罰金之罪。得易科罰金之罪與不得易服社會勞動之罪。
    得易服社會勞動之罪與不得易科罰金之罪。得易服社會勞
    動之罪與不得易服社會勞動之罪。前項但書情形，受刑人請
    求檢察官聲請定應執行刑者，依第51條規定定之」，是以，
    合於數罪併罰之數罪，有刑法第50條第1項但書所列情形，
    須經受刑人請求檢察官聲請，始得依刑法第51條第5款之規
    定定其應執行之刑。
三、經查，受刑人前於民國109年間因毒品危害防制條例等案件
    ，經臺灣臺中地方法院以109年度訴字第3047號分別判決判
    處有期徒刑5年5月、5年4月、5年3月（2罪）、5年2月（5罪
    ）、2年、7月（3罪），並合併定應執行有期徒刑10年（附
    表編號1至4所示即原判決附表一部分、附表編號5所示即原
    判決附表三部分、附表編號6所示即原判決附表二部分），
    受刑人不服提起上訴，經本院以110年度上訴字第998號判決
    ，將原判決附表二、三部分撤銷分別改判處5月（3罪）、1
    年6月，並就附表一、三部分定應執行有期徒刑8年6月，附
    表二部分定應執行有期徒刑1年，經受刑人不服復提起上訴
    ，經最高法院以110年度台上字第6260號判決將其上訴駁回
    而確定在案（如附表編號1至6所示），有前揭判決書及臺灣
    高等法院被告前案紀錄表各1份在卷可稽。其中如附表編號1
    至5所示之部分，為不得易科罰金、不得易服社會勞動之罪
    ；如附表編號6所示之部分，為不得易科罰金、得易服社會
    勞動之罪，屬前開修正後刑法第50條第1項但書各款之情形
    。茲檢察官係依受刑人之請求而聲請定其應執行之刑，有詢
    問日期111年1月18日之臺灣臺中地方檢察署刑法第50條第1
    項但書案件是否請求檢察官聲請定應執行刑調查表1份在卷
    足憑（見本院卷第9頁），本院依上開等規定審核後，認檢
    察官本件聲請為正當，應定其應執行之刑。　
四、又法律上屬於自由裁量之事項，並非概無法律性之拘束。自
    由裁量係於法律一定之外部性界限內（以定執行刑言，即不
    得違反刑法第51條之規定），使法官具體選擇以為適當之處
    理；因此在裁量時，必須符合所適用之法規之目的。更進一
    步言，須受法律秩序之理念所指導，此亦即所謂之自由裁量
    之內部性界限。關於定應執行之刑，既屬自由裁量之範圍，
    其應受此項內部性界限之拘束，要屬當然（最高法院80年台
    非字第473號判決意旨參照）。受刑人所犯如附表所示各罪
    ，其中如附表編號1至5之部分、附表編號6之部分業經本院
    以110年度上訴字第998號判決分別定應執行有期徒刑8年6月
    、1年確定，有上開刑事判決及臺灣高等法院被告前案紀錄
    表各1份存卷可佐。上開刑事判決所定應執行之刑，雖將因
    本院所為之本件定應執行刑裁定而當然失效，惟揆諸前揭說
    明，經本院審核相關案卷、考量自由裁量之範圍應受內部性
    界限之拘束（即法律秩序之理念及法律目的之內部性界限）
    及不利益變更禁止原則，避免本件定應執行刑後反較定應執
    行刑之前更不利於受刑人，並衡酌定應執行刑之基本原則及
    受刑人人格、所犯各罪侵害法益之異同、對侵害法益之加重
    效應及時間、空間之密接程度，刑罰邊際效應隨刑期而遞減
    及行為人所生痛苦程度隨刑期而遞增，考量受刑人復歸社會
    之可能性，以及經徵詢後其未對於本件定應執行刑表示意見
    ，而為整體評價後，爰定其應執行之刑如主文所示。
據上論斷，應依刑事訴訟法第477條第1項，刑法第50條第1項但
書、第2項、第53條、第51條第5款，裁定如主文。
中　　華　　民　　國　　111 　年　　3 　　月　　23　　日
            刑事第九庭   審判長法　官　紀  文  勝
                               法　官  姚  勳  昌
                               法　官  紀  佳  良 
以上正本證明與原本無異。
如不服本裁定，應於收受送達後5日內向本院提出抗告書狀（須
附繕本）。因疫情而遲誤不變期間，得向法院聲請回復原狀。  

                               書記官  洪  鴻  權 
　　　　　　　　　　　　　　　 
中　　華　　民　　國　　111 　年　　3 　　月　　23　　日

附    表：
編           號           1          2          3 罪           名  毒品危害防制條例 毒品危害防制條例 毒品危害防制條例 宣     告    刑  有期徒刑5年5月 有期徒刑5年4月 有期徒刑5年3月 （共2罪） 犯  罪   日  期  109年10月5日 109年10月8日 109年10月7日、 109年10月16日 偵查（自訴）機關年  度   案   號  臺灣臺中地方檢察署109年度偵字第34794號等 臺灣臺中地方檢察署109年度偵字第34794號等 臺灣臺中地方檢察署109年度偵字第34794號等 最後事實審 法        院 臺灣高等法院臺中分院 臺灣高等法院臺中分院 臺灣高等法院臺中分院  案        號 110年度上訴字第998號 110年度上訴字第998號 110年度上訴字第998號  判 決  日 期 110年9月28日 110年9月28日 110年9月28日 確定判決 法        院 最高法院 最高法院 最高法院  案        號 110年度台上字第6260號 110年度台上字第6260號 110年度台上字第6260號  判        決確 定  日 期 110年12月16日 110年12月16日 110年12月16日 是否 為 得 易科罰 金 之 案  件  不得易科罰金 不得易服社會勞動 不得易科罰金 不得易服社會勞動 不得易科罰金 不得易服社會勞動 備           註    臺灣臺中地方檢察署111年度執字第653號（編號1至5，前經本院以110年度上訴字第998號判決定應執行有期徒刑8年6月確定） 臺灣臺中地方檢察署111年度執字第653號（編號1至5，前經本院以110年度上訴字第998號判決定應執行有期徒刑8年6月確定） 臺灣臺中地方檢察署111年度執字第653號（編號1至5，前經本院以110年度上訴字第998號判決定應執行有期徒刑8年6月確定） 


編           號           4          5          6 罪           名  毒品危害防制條例 毒品危害防制條例 藥事法 宣     告    刑  有期徒刑5年2月 (共5罪) 有期徒刑1年6月 有期徒刑5月 （共3罪） 犯  罪   日  期  109年9月24日、 109年9月26日、 109年10月8日、 109年10月13日、 109年10月14日 109年11月16日 109年9月28日、 109年10月13日、 109年11月13日 偵查（自訴）機關年  度   案   號  臺灣臺中地方檢察署109年度偵字第34794號等 臺灣臺中地方檢察署109年度偵字第34794號等 臺灣臺中地方檢察署109年度偵字第34794號等 最後事實審 法        院 臺灣高等法院臺中分院 臺灣高等法院臺中分院 臺灣高等法院臺中分院  案        號 110年度上訴字第998號 110年度上訴字第998號 110年度上訴字第998號  判 決  日 期 110年9月28日 110年9月28日 110年9月28日 確定判決 法        院 最高法院 最高法院 最高法院  案        號 110年度台上字第6260號 110年度台上字第6260號 110年度台上字第6260號  判        決確 定  日 期 110年12月16日 110年12月16日 110年12月16日 是否 為 得 易科罰 金 之 案  件  不得易科罰金 不得易服社會勞動 不得易科罰金 不得易服社會勞動 不得易科罰金 得易服社會勞動 備           註    臺灣臺中地方檢察署111年度執字第653號（編號1至5，前經本院以110年度上訴字第998號判決定應執行有期徒刑8年6月確定） 臺灣臺中地方檢察署111年度執字第653號（編號1至5，前經本院以110年度上訴字第998號判決定應執行有期徒刑8年6月確定） 臺灣臺中地方檢察署111年度執字第654號（編號6，前經本院以110年度上訴字第998號判決定應執行有期徒刑1年確定）